【裁判字號】    98,交簡上,18
【裁判日期】    980907
【裁判案由】    公共危險
【裁判全文】
臺灣宜蘭地方法院刑事裁定            98年度交簡上字第18號
上  訴  人
即  被  告  甲○○
上列上訴人即被告因公共危險案件，不服本院宜蘭簡易庭中華民
國98年5月18日所為第一審判決（98年度交簡字第370號），提起
上訴，本院裁定如下：
    主  文
上訴駁回。
    理  由
一、上訴意旨略以：上訴人即被告於民國98年3月3日一時沒想到
    自己在家有喝一點保力達，就幫朋友的忙，騎機車載朋友去
    民族派出所，結果就被警察酒測。被告發生這件事情後很痛
    苦，一滴有酒精的保力達都不喝。被告目前因失業在家休養
    ，要養老婆、3個孩子及78歲的母親，此次判刑拘役30日很
    重，被告繳不出罰金，請求給予被告1個重新做人之機會，
    判被告勞役。為此爰具狀聲明上訴。
二、按提起上訴，應於送達判決後10日內為之，刑事訴訟法第34
    9條定有明文。又送達於應受送達人之住居所、事務所或營
    業所行之，但在他處會晤應受送達人時，得於會晤處所行之
    ；不知前開所稱應為送達之處所或不能在該處所為送達時，
    得在應受送達人就業處所為送達，應受送達人陳明在其就業
    處所收受送達者亦同；送達於住居所、事務所或營業所不獲
    會晤應受送達人者，得將文書付與有辨別事理能力之同居人
    或受僱人，民事訴訟法第136條、第137條及刑事訴訟法第62
    條亦分別定有明文。
三、茲查，被告居住於宜蘭縣宜蘭市○○路326號之12之處所，
    迄今已有十多年乙節，業據被告於本院審理時陳明在卷（見
    本院卷第26頁），且被告於原審陳報之陳述書，其信封上之
    地址亦填寫為宜蘭縣宜蘭市○○路326號之12，此有信封附
    卷可稽（見原審卷第8頁），足見原審就被告犯公共危險案
    件所為之簡易判決之應受送達處所，是宜蘭縣宜蘭市○○路
    326號之12至明。而本院依上開應受送達處所送達原審判決
    結果，係於98年5月22日上午11時17分許，由證人即被告之
    鄰居乙○○代收，此有本院送達證書附卷可佐（見本院卷第
    13頁），而證人乙○○於當日晚上，即將上開判決轉交予與
    被告同居在宜蘭縣宜蘭市○○路326號之12之被告配偶收受
    一情，復據證人乙○○於本院審理時證述屬實（見本院卷第
    35頁），則本案判決係於98年5月22日送達予有辨別事理能
    力之被告同居人即被告配偶之事實，即足認定。因此，本案
    上訴期間自送達判決翌日即98年5月23日起算10日，算至98
    年6月1日（星期一）即已屆滿，而上訴人延至98年6月3日始
    提起上訴，顯然已逾上訴期間，其上訴不合法律上之程式，
    依法應裁定駁回。
四、依刑事訴訟法第455條之1第3項、第362條，裁定如主文。
中    華    民    國    98    年    9     月    7     日
                  刑事第三庭  審判長法  官  黃永勝
                                    法  官  謝佩玲
                                    法  官  陳映佐
以上正本證明與原本無異。
如不服本裁定，應於裁定送達後5日內，向本院提出抗告狀。（
應附繕本）「切勿逕送上級法院」。
                                    書記官   陳憲文
中    華    民    國    98    年    9     月    8     日


司法院資訊處製作；財團法人民間司法改革基金會備份。
